# 建设期管理费用账务处理

提问人：ridercpa 时间：2010-05-28 16:03:00
建设期费用账务处理各位朋友： 我公司正处于建设期。主要费用有职工薪酬（包括业主方工程管理部、财务等其他行政部门的）、培训费、招待费、差旅费、折旧费、车辆费用（含工程管理部用车）、办公费、物料摊销等等。 上述费用哪些应列入当期“管理费用”？哪些应列入在“建工程－待摊支出”?
经查阅新会计准则，出包方式建造固定资产必要支出包括：建筑工程支出、安装工程支出以及需分摊计入各固定资产价值的待摊支出。待摊支出是指在建设期间发生的，不能直接计入某项固定资产价值，而应由所建造固定资产共同负担的相关费用，包括为建造工程发生的“管理费”、可行性研究费等。 收藏 分享

回答人：chenyiwei
回复 楼主 ridercpa 的帖子上述各类管理费用中，只有由工程部等直接为在建工程服务的部门所发生的，才能计入待摊投资。属于一般管理部门发生的，无法表明其与在建工程项目的直接关联关系，应直接费用化处理。

回答人：chenyiwei
回复 藤椅 ridercpa 的帖子“工程部”如果是专门负责该工程项目相关事务的部门，则其工资、车辆费用应也可在建工程中列支。印花税考虑到重要性问题，以及照顾费用化的惯例，一般费用化处理。